# 房地产预售 POS 机未达账项能否确认为其他应收款么？

提问人：feiranfeng 时间：2021-04-14 13:33:02
陈 版主版主，，某房地某房地 产 公司年末 预 售售，，客客 户 通通 过POS 机刷机刷卡卡 进 行行 认购 ，，由于由于 POS 机到机到 账 速度速度 为T+1 ，，因此因此 1 月月 1 日房地日房地 产 公司公司 银 行行 账户 才收到才收到 该 款款项 ，， 2020 年末年末，，公司能公司能 这样 做做 账 么么
借：其他应收款
贷：预收账款
这样做我感觉会造成资产和负债的虚增，烦请陈版主协助解答

回答人：chenyiwei
这样做法比较合理，并不会导致资产、负债同时虚增。这里的债权是针对银行或收单清算机构的，负债是针对购房者的，主体不同，所以不能互相抵销。